【裁判字號】    91,易,652
【裁判日期】    920305
【裁判案由】    侵占等
【裁判全文】
臺灣士林地方法院刑事判決                          九十一年度易字第六五二號
    公  訴  人  臺灣士林地方法院檢察署檢察官
    被      告  己○○  男  三.
右列被告因侵占等案件，經檢察官提起公訴（九十一年度偵字第五八三二號），本院
判決如左：
    主  文
己○○以加害生命之事，恐嚇他人致生危害於安全，處拘役肆拾日，如易科罰金，以
佰元折算壹日；又意圖為自己不法之所有，而侵占自己持有他人之物，處拘役拾
日，如易科罰金，以佰元折算壹日，應執行拘役陸拾日，如易科罰金，以佰元折
算壹日。
    事  實
一、己○○自民國九十年十一月十五日起，向丁○○○承租坐落於台北市○○區○○
    路三一三號二樓房屋，雙方言明租期至九十二年十一月十四日止，租金每月新台
    幣三萬元。惟己○○於九十年十一月二十九日上午十時二十五分許，在前開建物
    樓梯間，因垃圾清運問題與丁○○○發生爭執，己○○竟出手毆打丁○○○左耳
    ，並公然辱罵丁○○○「妳好賤」、「幹妳娘」等足以減損他人聲譽之話語（傷
    害及公然侮辱部分業經判決確定），復另行基於恐嚇之犯意，向丁○○○恐嚇稱
    ：「我十八歲就進監獄，我還怕妳」、「幹妳娘，我要堵妳」、「白道、黑道我
    都可以」、「我在美國與黑人鬥，身上有刀傷，我不怕死」、「我打妳無外傷，
    妳也告不了我，妳雖是老太婆，我照樣會打妳」、「妳走在路上會被小弟打」等
    語，並持鋁棒在樓梯敲打，致使丁○○○心生畏懼，危害其生命之安全，嗣己○○察覺丁○○○女婿戊○○於上揭建物樓梯隱蔽處持錄影機錄影，隨即衝向戊○○欲阻攔攝影未果（搶奪未遂部分另為不起訴處分）。另己○○於發生前開衝突
    後，隨即於九十一年二月二十一日與丁○○○終止租賃契約，然己○○竟意圖為
    自己不法之所有，將承租時丁○○○所借予其使用持有之辦公ＯＡ鐵櫃二個、辦
    公ＯＡ座椅三張、書桌一張、辦公ＯＡ櫃檯一個及書報架一個，予以侵占入己，
    並搬遷一空，嗣經丁○○○於翌日（即二十二日）至該址查看，始悉上情。
二、案經丁○○○訴由台灣士林地方法院檢察署檢察官偵查起訴。
    理  由
一、訊據被告己○○固坦承有於前揭時地對丁○○○有為前開言詞，惟否認有恐嚇之
    犯意及侵占犯行，辯稱係丁○○○先向伊挑釁，伊係在被激怒之情況下，始為上
    開言詞，伊實為被害人；又前開辦公傢俱係丁○○○贈予其使用，伊於搬家時將
    其丟棄，並未侵占入己云云，惟被告如何於前揭時地出言恐嚇丁○○○之事實，
    業據被害人丁○○○於偵審時指訴歷歷，並經在場目擊證人戊○○、甲○○、丙○○證述綦詳，且互核大致相符，另經本院及檢察官勘驗戊○○拍攝之現場錄影
    帶查證屬實，亦有勘驗筆錄各一紙在卷可憑。又被告如何侵占丁○○○借予其使
    用辦公傢俱之事實，亦據被害人丁○○○於偵審中指訴甚詳，另證人即當初仲介
    被告租賃系爭房屋之「永慶房屋公司」員工甲○○、丙○○在本院調查時亦證稱
    ：前開辦公傢俱當初言明係借予被告使用，而非贈與其使用等情無訛（見本院九
    十一年十二月十八日訊問筆錄），雖另一證人乙○○於本院調查時曾證稱：被害
    人丁○○○確曾對被告表示上開辦公傢俱如被告需要就留下使用，不留逕可丟棄
    云云，惟證人乙○○係被告所僱傭之人，應被告之請求出庭作證，證詞難免偏頗
    ，而證人甲○○、丙○○係仲介被告向告訴人租賃房屋之第三人，與雙方並無利
    害關係，其等證詞自堪採信。綜上所述，本件事證明確，被告犯行洵堪認定，應
    依法論科。
二、核被告所為係犯刑法第三百零五條之恐嚇危害安全罪及同法第三百三十五條第一
    項之侵占罪。被告所犯上開二罪，犯意各別，行為互異，應分論併罰。爰審酌被
    告犯罪之動機、目的、於案發時確實受有刺激、及其手段、品行、智識程度、所
    生危害尚輕及犯罪後態度不佳等一切情狀，量處如主文所示之刑，並諭知易科罰
    金之折算標準，及定應執行之刑，以資懲儆。
三、據上論斷，依刑事訴訟法第二百九十九條第一項前段，刑法第三百零五條、第三
    百三十五條第一項、第四十一條第一項前段、第五十一條第六款，罰金罰鍰提高
    標準條例第一條前段、第二條判決如主文。
本案經檢察官劉異海到庭執行職務
中      華      民      國      九十二      年      三      月    五    日
                                    臺灣士林地方法院刑事第四庭
                                        法  官  謝   靜   恒
右正本證明與原本無異。
如不服本判決，應於判決送達後十日內，向本院提出上訴狀。
                                        書記官  林   慧    芬
中      華      民      國      九十二      年      三      月    十一  日
附錄法條
刑法第三百零五條
以加害生命、身體、自由、名譽、財產之事，恐嚇他人致生危害於安全者，處二年以
下有期徒刑、拘役或三百元以下罰金。
刑法第三百三十五條第一項
意圖為自己或第三人不法之所有，而侵占自己持有他人之物者，處五年以下有期徒刑
、拘役或科或併科一千元以下罰金。


司法院資訊處製作；財團法人民間司法改革基金會備份。
